sl-SI: Športna oprema > Rekreacija na prostem > Jahanje > Oprema za konje > Brzde: Obročki za brzde; Obročki za podbradno verižico; Obročki za kandare; Gag brzde; Kimblewick brzda; Pelham brzde; Weymouth brzde
ru: Спортивные товары > Активный отдых на открытом воздухе > Конный спорт > Сбруя и седла > Удила: Кольца-ограничители для удил; Мундштучные удила; Трензельные удила; Трензели-гэги; Пелямы Кимблвика; Пелямы; Мундштуки
pt-BR: Artigos esportivos > Atividades ao ar livre > Esportes equestres > Equipamentos para cavalos > Freios para cavalos: Protetores de freio; Freio-bridão; Bridão chantilly; Freios elevadores; Freios Kimblewick; Freios Pelham; Freios Weymouth
ro-RO: Articole sportive > Recreere în aer liber > Echitație > Harnașamente > Elemente căpăstru: Protecții căpăstru; Elemente curbe căpăstru; Zăbale căpăstru; Zăbale gag; Zăbale kimblewick; Zăbale pelham; Zăbale weymouth
fr: Équipements sportifs > Loisirs de plein air > Équitation > Harnachement > Mors: Protège-mors; Mors de bride; Bridons de mors; Mors releveurs; Mors Kimblewick; Mors Pelham; Mors Weymouth
hr-HR: Sportska oprema > Rekreacija na otvorenom > Jahanje > Oprema za konje > Žvale na uzdu: Zaštitna guma za žvale; Dizgine za žvale; Snaffle za žvale; Gag žvale; Kimblewick žvale; Pelham žvale; Weymouth žvale
nb: Sportsutstyr > Friluftsliv > Hestesport > Hesteutstyr > Bitt: Bittringer; Stangbitt; Trinsebitt; Gag-bitt; Jaktkandar; Pelhambitt; Kandarbitt
pt-PT: Artigos de desporto > Atividades recreativas no exterior > Equestre > Equipamentos para cavalos > Bridões: Protetores de bridão; Freios de bridão; Embocadura de bridão; Embocaduras tipo gag; Embocaduras tipo kimblewick; Embocaduras tipo pelham; Embocaduras tipo weymouth
ja: スポーツ用品 > 屋外レクリエーション > 乗馬 > 馬具 > ハミ: ハミビットガード; ハミカーブビット; ハミスナッフルビット; ギャグハミ; キンブルウィックハミ; ペラムハミ; ウェイマウスハミ
tr: Spor Malzemeleri > Açık Hava Etkinlikleri > Binicilik > Nal Çivileri > Gemler: Dizgin Ucu Korumaları; Dizgin Bordür Uçları; Dizgin Kantarma Uçları; Gag kantarmalar; Kimblewick kantarmalar; Pelham kantarmalar; Weymouth kantarmalar
fi: Urheilutarvikkeet > Ulkoharrasteet > Ratsastus > Ratsastusvälineet > Kuolaimet: Kuolainsuojat; Kankikuolaimet; Nivelkuolaimet; Gag-kuolaimet; Kimblewick-kuolaimet; Pelham-kuolaimet; Kankikuolaimet
it: Articoli sportivi > Ricreazione outdoor > Equitazione > Finimenti per cavalli > Morsi da equitazione: Protezioni per morsi da equitazione; Morsi per briglia; Imboccature per briglia; Morsi a elevatore; Morsi Kimblewick; Morsi Pelham; Morsi Weymouth
de: Sportartikel > Outdoor-Aktivitäten > Reitsportzubehör > Sattel- & Zaumzeug > Trensen: Gebissscheiben; Kandaren; Trensengebisse; Aufziehtrensen; Kimblewick-Gebisse; Pelham-Gebisse; Kandarengebisse
th: อุปกรณ์กีฬา > สันทนาการกลางแจ้ง > การขี่ม้า > แท็คสำหรับม้า > เหล็กปากม้า: ที่ป้องกันเหล็กปากม้า; เหล็กปากแข็ง; เหล็กปากอ่อน; เหล็กขวางปากม้าแบบแก๊ก; เหล็กขวางปากม้าแบบคิมเบิลวิค; เหล็กขวางปากม้าแบบเพลแฮม; เหล็กขวางปากม้าแบบเวย์เมาท์
da: Sportsartikler > Friluftsliv > Dressur > Hesteudstyr > Bidsler: Bidselbeskyttere; Kantbidsler; Hovedtøjsbidsler; Gag-bid; Kimblewick-bid; Pelham-bid; Weymouth-bid
ko: 스포츠용품 > 야외 레크레이션 > 승마 > 마구용품 > 재갈: 재갈 가드; 대륵 재갈; 소륵 재갈; 개그 재갈; 킴블윅 재갈; 펠햄 재갈; 웨이머스 재갈
cs: Sportovní potřeby > Outdoorové aktivity > Jezdectví > Jezdecké potřeby pro koně > Udidla: Chrániče k řemínkům u udidel; Udidlo typu curb bit; Udidlo typu snaffle bit; Udidla gag; Udidla Kimblewick; Pelhamová udidla; Drezurní páky (Weymouth)
sv: Sportartiklar > Utomhusaktiviteter > Hästsport > Ridtyg > Tränsbett: Tränsbettskydd; Tränsbettkant; Ledat tränsbett; Gagbett; Kimblewickbett; Pelhambett; Kandarstänger
sk-SK: Športový tovar > Exteriérové rekreakčné športy > Jazdectvo > Jazdecké potreby > Zubadlá: Chrániče na zubadlá; Uzdy na zubadlá; Uzdečky; Zubadlo Gag; Zubadlo Kimblewick; Zubadlo Pelham; Zubadlo Weymouth
el: Αθλητικά είδη > Υπαίθριες δραστηριότητες αναψυχής > Ιππασία > Εξοπλισμός αλόγου > Στόμια χαλινού: Προστατευτικά στομίου χαλινού; Κυρτά στόμια χαλινού; Απλά στόμια χαλινού; Στόμια Gag; Στόμια Kimblewick; Στόμια Pelham; Στόμια Weymouth
zh-TW: 體育用品 > 室外休閒 > 馬術運動 > 馬術裝備 > 馬銜: 馬轡銜片; 彎形馬銜; 馬轡馬銜; 提環馬銜; Kimblewick 馬銜; 佩勒姆馬銜; 威茅斯馬銜
pl: Sprzęt sportowy > Rekreacja na świeżym powietrzu > Jeździectwo > Rząd koński > Wędzidła: Ochraniacze na wędzidła; Wędzidła munsztukowe; Wędzidła jabłkowe; Wędzidła wielokrążkowe; Wędzidła Kimblewick; Pelamy; Munsztuki
hu: Sportszerek > Szabadtéri kikapcsolódás > Lovaglás > Lófelszerelés > Kantárbitek: Kantárbitvédők; Kantár görbe bitek; Kantár sima bitek; Gag zablák; Kimblewick zablák; Pelham zablák; Weymouth zablák
vi: Dụng cụ thể thao > Giải trí ngoài trời > Cưỡi ngựa > Đinh thúc ngựa > Hàm thiếc ngựa: Bảo vệ hàm thiếc ngựa; Hàm thiết ngựa; Hàm thiết không có dây cằm; Hàm thiếc Gag; Hàm thiếc Kimblewick; Hàm thiếc Pelham; Hàm thiếc Weymouth
en: Sporting Goods > Outdoor Recreation > Equestrian > Horse Tack > Bridle Bits: Bridle Bit Guards; Bridle Curb Bits; Bridle Snaffle Bits; Gag Bits; Kimblewick Bits; Pelham Bits; Weymouth Bits
zh-CN: 体育用品 > 户外休闲 > 马术用品 > 马具 > 马口衔铁/马嚼子: 马口衔铁防护罩; 马嚼子; 缰绳衔铁; 提拉马衔; Kimblewick 马衔; Pelham 马衔; Weymouth 马衔
lt-LT: Sporto prekės > Poilsis lauke > Jojimo sportas > Žirgų inventorius > Žąslai: Žąslų apsaugos; Laužtukai; Tiesioginio poveikio žąslai; Gag tipo kandikliai; Kimblewick tipo kandikliai; Pelham tipo kandikliai; Weymouth tipo kandikliai
es: Equipamiento deportivo > Actividades al aire libre > Equitación > Arreos para caballos > Bocados para caballos: Protectores de bocados para caballos; Puntas de bocados para caballos; Brocas de bocados para caballos; Bocados elevadores; Bocados Kimblewick; Bocados Pelham; Bocados Weymouth
nl: Sportartikelen > Buitenrecreatie > Paardensport > Paardentuig > Paardenbitten: Paardenbitbeschermers; Paardencurbbitten; Paardensnaffelbitten; Gag-bitten; Kimblewick-bitten; Pelham-bitten; Weymouth-bitten
bg-BG: Спортни стоки > Спортни занимания на открито > Конен спорт > Конски сбруи > Удила: Предпазители за юзди; Мундщучни удила; Транзели за юзда; Удила „Гаг“; Удила „Кимбълуик“; Удила „Пелъм“; Удила „Уеймут“